臺灣高等法院臺中分院刑事裁定　　　　　　　　　　　九十三年度交抗字第一號
　　抗　告人即
　　受　處分人　甲○○
右列抗告人因違反道路交通管理處罰條例聲明異議案件，不服臺灣彰化地方法院中華
民國九十二年十一月二十八日所為裁定（九十二年度交聲字第五一四號）提起抗告，
本院裁定如左：
    主      文
抗告駁回。
    理      由
一、本件抗告人即受處分人甲○○（以下簡稱為受處分人）之抗告意旨略以：本件交
    通違規舉發警員陳朝琴在原審法院作證時，係證稱：「當時好像有看違規人的駕
    照」云云，足證此係警員推測之詞，尚不能證明受處分人確有違規，至於其工作
    記錄簿，係警員制作之個人工作紀錄，是否翔實，有無真實，均有可議，球員兼
    裁判，亦有失公平，本件交通違規之舉發拖延一年六個月，致受處分人很難回想
    當日行程、或有無將車輛出借他人等事項，報載警員為求績效獎金而猛開罰單，
    本件交通違規取締之合法性，亦令人質疑，另本件罰款新台幣（下同）五千四百
    元，理由何在，並未載明，罰款金額過高，亦引起民怨，殊非合理，爰依法提起
    抗告等情。
二、然查：
（一）汽車駕駛人，行經有燈光號誌管制之交岔路口闖紅燈者，處新台幣一千八百元
      以上五千四百元以下罰鍰，此於道路交通管理處罰條例第五十三條定有明文。
      又行為人有本條例之情形者，應填製「舉發違反道路交通管理事件通知單」，
      並於被通知人欄予以勾記，其通知聯依下列規定辦理：當場舉發者，應填記駕
      駛人或行為人姓名、性別、出生年月日、地址、身分證統一號碼及車主姓名、
      地址、車牌號碼、車輛種類。被查獲之駕駛人或行為人為受處分人時，應將該
      通知單填記後交付該行為人簽名或蓋章收受之；拒絕簽章者，並記明其事由，
      視為已收受，此於違反道路交通管理事件統一裁罰標準及處理細則第十一條第
      一項第一款亦有明文規定。
（二）又本件受處分人於民國（下同）九十一年五月十九日十六時十二分許，駕駛所
      有車牌號碼ＱＧ—２４４２號自小客車，行經芳苑鄉○○路○○段與功湖路口
      ，有紅燈右轉之違規行為，雖經執勤警員陳朝琴取締舉發，但受處分人拒絕在
      「舉發違反道路交通管理事件通知單」上面簽名即予離去，上情除有彰化縣警
      察局九十一年五月十九日期之「舉發違反道路交通管理事件通知單」影本一紙
      在卷足憑外，並經原審法院傳訊值勤警員陳朝琴證述：「是我（填單）沒錯」
      、「受處分人北往南方向行駛到二溪路草二段與功湖路口，紅燈右轉，右轉功
      湖路，當時我攔下來，是他本人，他說是黃燈才右轉」、「當時是紅燈」、「
      他有出示證件好像是駕照，應該有看他駕照」、「我回去後有寫工作記錄簿」
      等語明確。復據值勤警員陳朝琴提出記載：「．．．．．．十六時十二分攔停
      一部自小客車ＱＧ—２４４２號，駕駛吳佳興．．．．．．（年籍、住址資料
      ），從二溪路草二段紅燈右轉功湖路，為警攔停，稱是黃燈右轉，惟警方執勤
      人員邱孟進、陳朝琴兩人確目睹甲○○紅燈右轉，警方依法告發，被告發人有
      出示證件，但拒簽」等情之彰化縣警察局二林分局草湖派出所九十一年五月十
      九日員警工作紀錄簿在卷可佐。按道路交通管理處罰條例第七條第一項規定：
      「道路交通管理之稽查、違規之紀錄，由交通勤務警察，或依法令執行交通稽
      查任務之人員執行之」，而警察為維持交通秩序，依法執行職務，立場應是客
      觀公正，且與受處分人素不相識，亦無宿怨，本難認有構詞誣攀之虞。且無論
      是上開舉發單，或是上開員警工作紀錄簿內之記載，均係警員依法執行公務所
      製作之公文書，本件舉發警員要無為求績效獎金，而甘冒刑法偽造文書刑責，
      而為不實舉發與記載之理。另本件裁罰雖有延誤，但上開員警工作紀錄簿所記
      載之內容，係當日即已填寫，不可能因為時間之經過、或裁罰之延誤，致影響
      其記載之內容，自可作為本院審酌上開舉發是否正確之證據。本件受處分人以
      前開情詞，否認其有上開交通違規行為，尚非可採。又交通違規之裁罰金額，
      係主管機關審酌受處分人交通違規之情形、及被舉發當時之其他一切情狀，本
      其行政裁量權而為酌定。本件受處分人受裁罰之金額經核未逾法律規定，受處
      分人辯稱裁罰金額過高，亦非可採。
三、綜合上述，本件原處分機關所為之裁處，並無不法，裁罰數額亦未失當，原審法
    院以受處分人之異議為無理由，因而依據道路交通管理處罰條例第八十七條第二
    項、道路交通案件處理辦法第十九條之規定，裁定駁回受處分人所提出之異議，
    核無不合。受處人仍以前開情詞提起抗告，其抗告為無理由，應予駁回。
四、據上論斷，應依道路交通案件處理辦法第二十五條、第二十六條，刑事訴訟法第
    四百十二條，裁定如主文。
中      華      民      國      九十三  年      一      月      三十    日
                                臺灣高等法院臺中分院刑事第三庭
                                      審判長法　官　劉　連　星
                                            法　官　胡　忠　文
                                            法  官  廖  柏  基
右正本證明與原本無異。
不得再抗告。
                                            書記官　詹  錫　朋
中      華      民      國      九十三  年      一      月      三十    日
                                                                        Ａ
